# JUAN CARLOS SAAVEDRA ARIZA

+571-300 3337825



jsaavedrax@gmail.com



Linkedin Profile



# Ingeniero De Software

# SOBRE MI

Cuento con más de 15 años de experiencia en desarrollo de software, específicamente en el sector financiero. Durante este tiempo, trabajé como Desarrollador Java Full-Stack, en proyectos basados en tecnología JAVA, EJB, JSF, Java Swing, Spring Boot y Oracle Database. Aplicando estándares de la industria como patrones de diseño, metodologías ágiles Scrum, entre otros. Durante los últimos 2 años aproximadamente, trabajé como líder técnico de un equipo, donde se desarrolló un producto 100% digital (CDT).

# **EDUCACIÓN**

# POLITÉCNICO GRANCOLOMBIANO

Ingeniero De Software Jan. 2018 - Mar. 2022

#### **UDEMY**

Angular: De cero a experto Feb. 2023 - May. 2024

#### UNIVERSITY OF MICHIGAN

Programming for everybody - Getting started with Phyton Jul. 2020 - Aug. 2020

# EXECUTRAIN (Authorized Sun Mycrosystems Educational Center)

Java Programming Language Feb. 2004 – Mar. 2004

#### **BRITHISH ALLIANCE**

Intermediate English B1 Abr. 2008 – Abr. 2009

# EXPERIENCIA PROFESIONAL

#### Developer III Advanced

ExcelCredit | Mar. 2022 - May. 2024

- Líder técnico del equipo Challenger Bank durante aproximadamente 2 años
- Desarrollo del producto CDT 100% digital
- Estimé los tiempos de desarrollo de las historias de usuario para los sprints futuros y/o siguientes
- Colaboré con el equipo en dudas, bloqueantes, etc., que surgieran durante el sprint

## **Developer III Foundation**

ExcelCredit | Ago. 2021 - Mar. 2022

- Desarrollé e implementé en producción 2 proyectos (acuerdo de colaboración y documentación para asesores freelance) claves para la empresa
- Desarrollé las historias de usuario asignadas en los sprints

#### **Software Developer**

Softtek | Ene. 2021 - Ago. 2021

- Trabajé como ingeniero de soporte de primer nivel para algunas aplicaciones en el banco BCP en Perú
- Participé en el Team Developer como desarrollador full-stack para el cliente Teleductos - Chile, logramos entregas oportunas y de calidad

## **IDIOMAS**

- Español (native C2)
- Inglés (intermediate B1)

# HABILIDADES TÉCNICAS

- Habilidades en desarrollo seguro, código limpio, aplicación de patrones de diseño y manejo de estructuras de datos complejas
- Lenguajes de programación: Java, JavaScript, Angular, Python, C#, SQL
- Frameworks: J2EE, EJB, Spring Boot, Angular
- Arquitectura de software: Microservicios, SOA, API REST
- Nube: AWS Dynamo, S3, SQS
- Base de datos: Oracle 10g, 11g, 12c.
  Postgress, MySQL, SQL Server,
- Testing: JUnit, Selenium, Postman
- Mambu Banking Platform
- Control de versiones: Git, GitHub, Bitbucket

# HABILIDADES BLANDAS

- Resolución de problemas y pensamiento analítico
- Gestión del tiempo y priorización
- Proactividad e iniciativa
- Habilidades excepcionales de comunicación e interpersonales
- Trabajo en equipo y colaboración
- Capacidad para trabajar de forma independiente y como parte de un equipo
- Capacidad para trabajar en entornos multiculturales
- Resiliencia y gestión del estrés

# CERTIFICACIONES

- Scrum Developer Professional Certificate SDPC
- Scrum Master Professional Certificate SMPC
- Angular: De cero a experto
- Programming for everybody Getting started with Phyton
- 10 Power skills for work
- British Alliance Intermediate English

#### Software Engineer III

Vector ITC Group | Ene. 2019 - Ene. 2021

- Analizar, diseñar y desarrollar el proyecto DOE para el Banco Davivienda, cumpliendo los plazos y requerimientos pactados
- Analizar, diseñar y desarrollar el proyecto de integración de cajeros automáticos con Cash4u para los bancos Itaú y BCS, cumpliendo los plazos estipulados
- Implementar la aplicación Ellenton (enmascaramiento de información), en el cliente Fiduciaria Bogotá, logramos enmascarar la data completa de producción para llevarla a ambientes de prueba, y así darle un valor agregado a nuestro cliente en cuanto al cumplimiento de los estándares actuales de tratamiento de información privada

## **Analyst-Programmer**

Proyectos Compartidos Ltda | Ene. 2003 - Dic. 2018

- Participar en el Team Developer como desarrollador full-stack, en la aplicación de gestión de efectivo Cash4u (sector financiero). Salimos a producción con el producto, con 2 clientes casi en simultáneo en el tiempo estimado
- Participar como desarrollador back-end en el proyecto de optimización de Redes Neuronales, el principal logro fue la mejora en los tiempos de aprendizaje de la red neuronal
- Como outsourcing (4 meses), realizó un análisis de código, pruebas de estrés y carga del portal empresarial del Banco Davivienda, logrando detectar cuellos de botella, errores y deuda técnica. Con un informe, sugerimos las respectivas mejoras